Guilherme de Sousa Cartes Puentes

cartespuentes@hotmail.com | br.linkedin.com/in/cartespuentes | (12) 99152-8871 | Casado, com filha

Objetivo: Desenvolvimento Web (UX/UI) e Projeto TI

Síntese das Experiências

Desenvolvimento web e suporte a regras de negócio, analisando e corrigindo possíveis falhas na intranet e sistemas Web Portal e sites. Pesquisa de novas tecnologias, melhoria em código legado (intranet), Pesquisa com usuárias/ Treinamento e suporte ao usuário e do mesmo. Desenvolvimento <u>Drupal</u>, Wordpress e Suite MS Office portais de planejamento. Criação e diagramação de conteúdo, elaboração de landpages, formulários, webforms, páginas dinâmicas, gestão de e-mail marketing, publicações de conteúdo em mídias sociais, analise e relatórios. Também colaborando com suporte a regras de negócio, microinformática, analisando e corrigindo possíveis falhas de software. Help Desk e Service Desk a clientes internos, externos e médicos. Instalação, troca e configurações de periféricos, suprimentos, perfil de usuários, softwares, aplicativos internos e backup de dados. Abertura e acompanhamento de chamados a empresas fornecedoras de serviço. Case de sucesso: "Desenvolvimento de sistema de inventario físico patrimônio". Field Services e treinamento de novos analistas de campo.

Formação Acadêmica & Idiomas

Graduação: Sistemas para Internet IBTA - Instituto Brasileiro de Tecnologias Avançadas — Concluído em 04/2015 Técnico com Ênfase Web: Colégio Adventista do Vale - Concluído em 12/2009 Inglês Instrumental — Concluído

Conhecimentos Técnicos

Webmaster: Programador de Sistema Web, WebDesigner (IU/UX).

Ferramentas

Banco de dados: SQL Server, MySql, MariaDB – SGBD: phpMysql, Management Studio.

Programação: PHP, JavaScript, HTML5, CSS3 — **FrameWork**: JQuery, Drupal.

CMS: WorkControll, Sibirian, WordPress, WebFlow, DRUPAL - Loja Virtual: OpenCard, WorkControll.

CRM: bitrix24 – **CRM/ERP:** GLPI ,C.A – **Automação de marketing**: Mautic, mailChimp. **Design e Protótipo - IU**: Adobe Photoshop, Figma, Miro, e Webflow. **Pacotes**: Office .

UX: FireBase Google Analytics, HotJar, Miro, Notion, Trello

Cursos Complementares

Curso	Instituição	Horas	Conclusão	
UX Designer	Design Circuit	60	07/2020	
UX & Design Thinking: UX nos negócios	Udemy	11,5	05/2020	<u>link</u>
Fundamentos para design de interface UI/ux	Universidade de São Paulo (USP)	15	11/2019	link
Web Master Business	Upinside treinamentos	16	11/2018	
Work Control - Developer	Upinside treinamentos	200	12/2016	
Work Series – Design responsivo	Upinside treinamentos	66	11/2016	
Work Series - HTML5	Upinside treinamentos	194	10/2016	
Mindset Empreendedor	Upinside treinamentos	75	09/2016	
WorkSeries - Projeto e Produção	Upinside treinamentos	120	03/2016	
Marketing de conteúdo essencial	IAG	20	03/2016	
WebDesigner	Instituto Brasileiro de Tecnologias Avançadas	200	07/2013	
Inglês Instrumental I	Veris meu inglês	80	12/2011	
Linguagem Programação Phyton	Instituto Nacional de Pesquisas Espaciais	40	09/2011	
Téc. em Informática - Ênfase Web	Colégio Adventista do Vale	400	12/2009	

Guilherme de Sousa Cartes Puentes

cartespuentes@hotmail.com | br.linkedin.com/in/cartespuentes | (12) 99152-8871 | Casado, com filha

Experiência Profissional

IPMMI – Instituto das Pequenas missionarias de Maria Imaculada

Cargo: Programador Junior - UI Designer/UX

Período: 03/2018 a até o momento

Rotina: Pesquisa de novas tecnologias, melhoria em código legado (intranet), Desenvolvimento web realizando melhorias contínuas no portal e sistema interno e sites do grupo. Manutenção, customização, gestão de usuários, desenvolvimento de novas telas, testes A/B, relatórios de monitoramento de usuários e acessos também efetuo treinamento de usuários vip.

Aplicando fundamentos de *Experiência do Usuário UX* para gerar SMART. Aplico teste de Usabilidade no sistema interno e realizo pesquisa de satisfação com a aplicação obtendo feedback das usuárias. Desenvolvimento de relatórios quantitativos e qualitativos.

Suporte presencial, e-mail e via telefone aos colaboradores internos e externos, clientes externos e também as irmãs (VIPs). Desenvolvimento Drupal, Wordpress e Sharepoint portais de planejamento. Criação e diagramação de conteúdo, elaboração de landpages, páginas dinâmicas, gestão e gerenciamento de e-mail marketing, publicações de conteúdo em mídias sociais, analise e relatórios. Desenvolvendo de produtos digitais e inovando já existentes. Aplicando conceitos e tendenciais para gerar a melhor experiência ao usuário final. Telas amigáveis de acordo com o objetivo da pagina.

UNIMED SJC – Cooperativa de Serviços Médicos Hospitalares

Cargo: Analista de Suporte TI Período: 19/12/2016 a 02/01/2018

Rotinas: Field Service, Help Desk, Service Desk.

Tivit – Serviços Integrados de Tecnologia

Cargo: Técnico de Suporte I Período: 09/2016 a 12/2016

Rotinas: Service Desk

EMBRAER

Stefanini / Sonda IT

Cargo: Analista Suporte / Analista Suporte TI Junior III

Período: 11/2012 a 11/2015

Rotinas: Pc's as a Services: Roll-out, Field Service, Help Desk, Service Desk.